臺灣臺北地方法院刑事判決
111年度簡字第2421號
聲  請  人  臺灣臺北地方檢察署檢察官
被      告  陳麗玲


            黃鴻翔



上列被告因竊盜案件，經檢察官聲請以簡易判決處刑（111年度
偵字第19266號），本院判決如下：
    主  文
陳麗玲犯竊盜罪，處拘役貳拾伍日，如易科罰金，以新臺幣壹仟
元折算壹日。
未扣案如附表所示之物沒收，於全部或一部不能沒收或不宜執行
沒收時，追徵其價額。
黃鴻翔犯竊盜罪，處罰金新臺幣捌仟元，如易服勞役，以新臺幣
壹仟元折算壹日。
    事實及理由
一、本案犯罪事實及證據，均引用檢察官聲請簡易判決處刑書之
    記載（如附件）。
二、論罪科刑：　　
　㈠核被告2人所為均係犯刑法第320條第1項之竊盜罪。
　㈡爰以行為人之責任為基礎，審酌被告陳麗玲任意竊取他人財
    物，造成告訴人財產權益之侵害，實有不該，值得非難，並
    考慮被告陳麗玲犯後坦承犯行，態度尚可，惟被告陳麗玲迄
    未將竊得物品返還告訴人，亦未與告訴人達成和解或賠償告
    訴人之情形，再考量被告陳麗玲已有竊盜前科，此有臺灣高
    等法院被告前案紀錄表在卷可參，顯見被告陳麗玲毫無尊重
    他人財產權之意識，素行非佳，並審酌被告陳麗玲自述高中
    肄業、從事服務業、家庭經濟狀況勉持（偵字卷第11頁）等
    一切情狀，量處如主文所示之刑，並諭知易科罰金之折算標
    準。
　㈢另以行為人之責任為基礎，審酌被告黃鴻翔任意竊取他人財物，造成告訴人財產權益之侵害，實有不該，值得非難，並考慮被告黃鴻翔犯後坦承犯行，態度尚可，嗣後與告訴人達成和解並已賠償告訴人之情形，此有被告黃鴻翔悔過書、和解書附卷可佐（偵字卷第57至59頁），再考量被告黃鴻翔前有竊盜前科，此有臺灣高等法院被告前案紀錄表在卷可參，顯見被告黃鴻翔毫無尊重他人財產權之意識，素行非佳，並審酌被告黃鴻翔自述大學畢業、從事外送員工作、家庭經濟狀況勉持（偵字卷第15頁）等一切情狀，量處如主文所示之刑，並諭知易服勞役之折算標準。 
三、沒收：　
　㈠按犯罪所得，屬於犯罪行為人者，沒收之，前2項之沒收，於全部或一部不能沒收或不宜執行沒收時，追徵其價額，刑法第38條之1第1項前段、第3項分別定有明文。查被告陳麗玲於本案竊得之未經扣案之如附表所示之物，屬被告陳麗玲犯罪所得，被告陳麗玲自述已將竊得物品用掉等語（偵字卷第13頁），應認被告陳麗玲就上開犯罪所得並未實際合法發還被害人，爰依前揭規定宣告沒收，並於全部或一部不能沒收或不宜執行沒收時，追徵其價額。
　㈡次按犯罪所得已實際合法發還被害人者，不予宣告沒收或追徵，刑法第38條之1第5項另有明文。又所謂實際合法發還，是指因犯罪而生民事或公法請求權已經被實現、履行之情形而言，該情形不以發還扣押物予原權利人為限，其他如財產犯罪，行為人已依和解條件履行賠償損害之情形，亦屬之，申言之，犯罪所得一旦已實際發還或賠償被害人者，法院自無再予宣告沒收或追徵之必要（最高法院106年度台上字第791號、110年度台上字第1673號判決意旨參照）。查被告黃鴻翔於本案所竊得之物品，應屬本案被告之犯罪所得，然因被告黃鴻翔已與被害人達成和解並已履行賠償損害，業如前述，爰依前揭規定，不予宣告沒收或追徵。
四、依刑事訴訟法第449條第1項、第3項、第450條第1項、第454
    條第2項，刑法第320條第1項、第41條第1項前段、第42條第
    3項、第38條之1第1項前段、第3項，刑法施行法第1條之1，
    逕以簡易判決處刑如主文。
五、如不服本判決，得自收受送達之翌日起20日內，向本院提出
    上訴狀（須附繕本），上訴於本院合議庭。
本案經檢察官高文政聲請以簡易判決處刑。
中　　華　　民　　國　　111 　 年　　10 　月　　27  　日
　　　　　　　　　刑事第四庭   法  官  邱于真
上正本證明與原本無異。 
如不服本判決應於收受送達後20日內向本院提出上訴書狀，並應
敘述具體理由；其未敘述上訴理由者，應於上訴期間屆滿後20日
內向本院補提理由書（均須按他造當事人之人數附繕本）「切勿
逕送上級法院」。告訴人或被害人如對於本判決不服者，應具備
理由請求檢察官上訴，其上訴期間之計算係以檢察官收受判決正
本之日期為準。 因疫情而遲誤不變期間，得向法院聲請回復原
狀。
                                書記官  林素霜
中　　華　　民　　國　　111 　年　　10　　月　　27　　日
附錄本案論罪科刑法條：
中華民國刑法第320條
意圖為自己或第三人不法之所有，而竊取他人之動產者，為竊盜
罪，處5年以下有期徒刑、拘役或50萬元以下罰金。
意圖為自己或第三人不法之利益，而竊佔他人之不動產者，依前
項之規定處斷。
前二項之未遂犯罰之。

附表：   編號 物品 數量 001 Ebooks N54兩段伸縮手機直播三腳支架 1 002 Kindee金蝶日本原裝食用酒精除菌噴霧 1 003 Relove胺基酸私密潔淨凝露限定版120ml 1 004 韓國esfolio面膜-牛奶25ml 1 005 韓國natureby面膜-膠原蛋白23g 1 006 韓國eunyul面膜-珍珠22ml 1 007 韓國isLeaf極緻水感保濕面膜22ml-珍珠 1 008 韓國eunyul面膜22ml-玻尿酸 1 009 韓國natureby面膜-小黃瓜23g 1 010 Malie媄莉保濕精華面膜20ml-蘆薈 1 
附件：
臺灣臺北地方檢察署檢察官聲請簡易判決處刑書
                                    111年度偵字第19266號
　　被　　　告　陳麗玲　女　45歲（民國00年00月00日生）
　　　　　　　　　　　　住新北市○○區○○路0段000巷00號
　　　　　　　　　　　　國民身分證統一編號：Z000000000號
                黃鴻翔　男　41歲（民國00年00月00日生）
　　　　　　　　　　　　住臺北市○○區○○路0段000巷00號
　　　　　　　　　　　　居臺北市○○區○○路00巷00○0號3
　　　　　　　　　　　　　樓
　　　　　　　　　　　　國民身分證統一編號：Z000000000號
上列被告等因竊盜案件，業經偵查終結，認為宜聲請以簡易判決
處刑，茲將犯罪事實及證據並所犯法條分敘如下：　
　　　　犯罪事實
一、(一)陳麗玲意圖為自己不法所有而基於竊盜之犯意，於民國1
    11年5月7日下午5時23分至6時23分許，在寶雅國際股份有限
    公司（下稱寶雅公司）所經營之臺北市○○區○○路0段000號寶
    雅松山饒河門市內，徒手竊取貨架上價值共計新臺幣(下同)
    1,474元之「Ebooks N54兩段伸縮手機直播三腳支架」、「K
    indee金蝶日本原裝食用酒精除菌噴霧」、「Relove胺基酸
    私密潔淨凝露限定版120ml」、「韓國esfolio面膜-牛奶25m
    l」、「韓國natureby面膜-膠原蛋白23g」、「韓國eunyul
    面膜-珍珠22ml」、「韓國isLeaf極緻水感保濕面膜22ml-珍
    珠」、「韓國eunyul面膜22ml-玻尿酸」、「韓國natureby
    面膜-小黃瓜23g」、「Malie媄莉保濕精華面膜20ml-蘆薈」
    各1件，得手後至於手提袋中離去。
(二)黃鴻翔意圖為自己不法所有而基於竊盜之犯意，於民國111年5
    月17日下午3時16分許，在上址寶雅松山饒河門市內，徒手
    竊取貨架上價值1,295元之「澳佳寶-雙倍濃縮魚油60顆」1
    瓶。嗣寶雅公司保安部專案經理簡信慧發覺遭竊後，報警循
    線查獲。
三、案經寶雅公司訴由臺北政府警察局松山分局報告偵辦。
　　　　證據並所犯法條
一、證據：
（一）被告陳麗玲、黃鴻翔之自白。
 (二) 告訴代理人簡信慧於警詢及偵查中之指述。
（三）上開店內監視器畫面擷圖共22張。　　　　　　　　　　
二、核被告陳麗玲、黃鴻翔所為，係各涉犯刑法第320條第1項之
    竊盜罪嫌。至被告2人所涉上開竊盜犯行之犯罪所得，請依
    同法第38條之1第1、3項之規定，予以宣告沒收，於全部或
    一部不能沒收或不宜執行沒收時，追徵其價額。
三、依刑事訴訟法第451條第1項聲請逕以簡易判決處刑。
　　此　　致
臺灣臺北地方法院
中　　華　　民　　國　 111　　年　　8 　　月　　29　　日
                              檢 察 官  高 文 政
本件正本證明與原本無異
中　　華　　民　　國　 111　　年　　10　　月　　4 　　日
                              書 記 官  范 瑜 倩
附錄本案所犯法條全文
中華民國刑法第320條
意圖為自己或第三人不法之所有，而竊取他人之動產者，為竊盜
罪，處 5 年以下有期徒刑、拘役或 50 萬元以下罰金。
意圖為自己或第三人不法之利益，而竊佔他人之不動產者，依前
項之規定處斷。
前二項之未遂犯罰之。

本件係依刑事訴訟法簡易程序辦理，法院簡易庭得不傳喚被告、
輔佐人、告訴人、告發人等出庭即以簡易判決處刑；被告、被害
人、告訴人等對告訴乃論案件如已達成民事和解而要撤回告訴或
對非告訴乃論案件認有受傳喚到庭陳述意見之必要時，請即另以
書狀向簡易法庭陳述或請求傳訊。